【裁判字號】    90,易,1988
【裁判日期】    900710
【裁判案由】    毒品危害防制條例
【裁判全文】
臺灣臺中地方法院刑事判決                          九十年度易字第一九八八號
    公  訴  人  臺灣台中地方法院檢察署檢察官
    被      告  甲○○
右列被告因違反毒品危害防制條例案件，經檢察官提起公訴（九十年度毒偵字第五二
二號），本院判決如左：
    主  文
甲○○施用第二級毒品，累犯，處有期徒刑肆月，如易科罰金，以參佰元折算壹日。
    事  實
一、甲○○（前於民國八十二年間，因違反肅清煙毒條例、麻醉藥品管理條例等案件
    ，經法院分別判處有期徒刑三年二月、四月確定，並定其應執行有期徒刑三年四
    月，於八十三年十月二十九日因縮短刑期假釋出監。惟其於假釋期間，又因違反
    麻醉藥品管理條例案件，經本院於八十四年十一月三日判處有期徒刑八月確定，
    自八十四年十一月二十三日起執行，並撤銷假釋，接續執行殘刑一年二月八日，
    於八十六年七月九日執行完畢）前於八十七年十一月間因施用毒品案件，經依本
    院八十七年度毒聲字第三八八八號裁定送觀察、勒戒，嗣經觀察、勒戒認後無繼
    續施用毒品之傾向，由臺灣台中地方法院檢察署檢察官於八十八年一月二十一日
    以八十七年度偵字第二五七七九號為不起訴處分確定。惟甲○○自前觀察勒戒完
    畢出所後，復另行起意，再度基於施用第二級毒品甲基安非他命之犯意，於九十
    年一月十六日上午八、九時許，在其台中縣梧棲鎮○○路三一八號住處，以將甲
    基安非他命置於吸食器內，下面用火燒烤，吸其所產生之煙氣方式，非法施用安
    非他命一次。嗣於九十年一月十六日十七時二十分許，在其上開住所經警查獲，
    並扣得甲○○所有且供其施用海洛因所用之注射針筒一支及海洛因粉末一包（甲
    ○○非法施用第一級毒品海洛因部分，併由本院九十年度訴字第一三八七號號審
    理）。經依本院於九十年五月十一日以九十年度毒聲字第二三一六號裁定（起訴
    書誤載為九十年五月十四日以院以九十年度毒聲字第二三七一號）將甲○○送勒
    戒處所觀察、勒戒，並於同年五月十四日送臺灣臺中看守所附設勒戒處所執行。
    嗣經觀察、勒戒後，甲○○仍有繼續施用毒品傾向，檢察官乃聲請先令入戒治處
    所施以強制戒治，而由本院於九十年六月八日以九十年度毒聲字第二八三七號裁
    定令入戒治處所施以強制戒治一年。
二、案經台中縣警察局清水分局移送臺灣臺中地方法院檢察署檢察官偵查起訴。
    理  由
一、右揭犯罪事實，業據被告甲○○於本院審理中坦承不諱，且被告於警訊時為警採
    取之尿液，經送請憲兵司令部刑事鑑識中心鑑驗結果，有甲基安非他命陽性反應
    ，此有該刑事中心九十年四月十六日（90）綱得字第四七六七號鑑驗通知書、尿
    液採證真實姓名對照表影本各一紙在卷可資佐證，顯見被告自白與事實相符，而
    得使本院確信被告前述自白之犯罪事實確屬真實。惟被告前經依本院以八十七年
    度毒聲字第三八八八號裁定送觀察、勒戒，嗣經觀察、勒戒後認無繼續施用毒品
    之傾向，由臺灣台中地方法院檢察署檢察官於八十八年一月二十一日以八十七年
    度偵字第二五七七九號為不起訴處分確定有上開裁定及不起訴處分書在卷足憑。
    其於五年後再犯毒品危害防制條例第十條之罪，經依本院於九十年五月十一日以
    九十年度毒聲字第二三一六號裁定送臺灣台北看守所附設勒戒處所觀察、勒戒，
    並於同年五月十四日送該勒戒處所執行。嗣該所執行觀察、勒戒後，認被告「有
    繼續施用毒品傾向」，有該所九十年五月二十二日出具之「有無繼續施用毒品傾
    向證明書」（見偵查卷宗第五十七頁），及本院九十年度毒聲字第二三一六號裁
    定各一紙在卷可參，罪證明確，被告犯行堪以認定。
二、查甲基安非他命係毒品危害防制條例第二條第一項第二款所稱之第二級毒品，被
    告施用甲基安非他命之行為，核其所為係犯毒品危害防制條例第十條第二項施用
    第二級毒品罪。再被告持有甲基安非他命後，進而施用，其持有之低度行為應被
    施用高度行為所吸收，不另論其持有第二級毒品罪。又被告前曾於於八十二年間
    ，因違反肅清煙毒條例、麻醉藥品管理條例等案件，經法院分別判處有期徒刑三
    年二月、四月確定，並定其應執行有期徒刑三年四月，於八十三年十月二十九日
    因縮短刑期假釋出監，惟其於假釋期間，又因違反麻醉藥品管理條例案件，經本
    院於八十四年十一月三日判處有期徒刑八月確定，自八十四年十一月二十三日起
    執行，並撤銷假釋，接續執行殘刑一年二月八日，於八十六年七月九日執行完畢
    之事實，並據被告供明在卷，並有本院被告全國前案紀錄表及臺灣台中地方法院
    檢察署刑案資料紀錄表各一紙在卷可稽，其於執行完畢後五年以內再犯有期徒刑
    以上之本罪，應依累犯之規定，加重其刑。爰審酌被告因吸用毒品安非他命觸法
    ，經警查獲後仍不斷然戒絕，而隨即再犯，且經送觀察、勒戒後，仍有繼續施用
    毒品傾向而不知悔改，與其犯罪之動機、目的、手段、吸食安非他命時間、所生
    危害係屬藥物自殘，尚未嚴重破壞社會秩序、侵害他人權益，及犯罪後坦承不諱
    態度良好等一切情狀，量處如主文所示之刑，並諭知易科罰金之折算標準。
據上論斷，應依刑事訴訟法第二百九十九條第一項前段，毒品危害防制條例第十條第
二項、第二十條第三項，刑法第十一條前段、第四十七條、第四十一條第一項前段，
罰金罰鍰提高標準條例第二條，判決如主文。
中      華      民      國    九十      年      七      月      十      日
                                      臺灣臺中地方法院刑事第六庭
                                          法  官  楊  熾  光
右正本證明與原本無異。
如不服本判決，應於送達後十日內向本院提出上訴狀 （須附繕本） ，上訴於台灣高等
法院台中分院。
                                          書記官
中      華      民      國    九十      年      七      月      十      日
附錄本案所犯法條全文
毒品危害防制條例第十條第二項
施用第二級毒品者，處三年以下有期徒刑。


司法院資訊處製作；財團法人民間司法改革基金會備份。
